臺灣花蓮地方法院刑事判決
111年度金訴字第7號
公  訴  人  臺灣花蓮地方檢察署檢察官
被      告  賴玟翰


選任辯護人  許仲勛律師
上列被告因違反洗錢防制法等案件，經檢察官提起公訴（110年
度偵字第3669號），本院判決如下：
    主    文
乙○○共同犯洗錢防制法第十四條第一項之一般洗錢罪，處有期徒
刑伍月，併科罰金新臺幣壹萬元，罰金如易服勞役，以新臺幣壹
仟元折算壹日。緩刑貳年，緩刑期間付保護管束，並應向檢察官
指定之政府機關、政府機構、行政法人、社區或其他符合公益目
的之機構或團體提供陸拾小時之義務勞務，並接受法治教育課程
壹場次。
    犯罪事實
一、乙○○知悉金融帳戶係個人財產信用表徵，依其成年之社會經
    驗及智識程度，可預見提供其金融帳戶予他人，取得帳戶者
    可能有以其帳戶供詐騙他人匯入款項，再由提供帳戶者提領
    以躲避查緝之用，極有可能係本案詐欺集團為收取詐欺犯罪
    所得款項，藉以掩飾該等犯罪所得之真正所在、去向，仍意
    圖為自己不法之所有，基於詐欺取財（無證據證明被告知悉
    為3人以上而共同犯之）及洗錢之不確定故意，與真實姓名
    年籍不詳之成年人共同基於詐欺取財及洗錢之犯意聯絡，於
    民國108年4月8日前某時許，依真實姓名年籍不詳、暱稱「
    蕭珮甄」之人所要求，將其所申辦之中華郵政股份有限公司
    帳號000-00000000000000號帳戶（以下稱本案金融帳戶）帳
    號提供「蕭珮甄」使用，「蕭珮甄」所屬詐欺集團取得該等
    資料後，本案詐欺集團所屬成年成員旋於108年4月間某日許
    ，自稱「謝淨鑾」並透過社群軟體FACEBOOK（臉書）認識張
    福山後，復以通訊軟體LINE持續與張福山聯繫，向張福山佯
    稱願與張福山結婚，惟急需用錢，要求張福山匯款云云，致
    張福山陷於錯誤，而接續於如附表一所示時間，至址設花蓮
    縣○○鄉○○村○○路000號之新城北埔郵局匯款如附表一所示金
    額至本案金融帳戶內，再由乙○○依「蕭珮甄」指示，陸續於
    附表一所時間提領殆盡後，並至便利超商領取寄送到店之空
    包裹，再以貨到付款方式，將張福山匯入之金額逐一交付詐
    欺集團成年成員，以前開虛偽取貨、付款方式掩飾、隱匿上
    開詐欺犯罪所得之所在、去向。嗣因張福山發覺受騙，遂報
    警處理，始為警循線查獲。
二、案經張福山訴由花蓮縣警察局花蓮分局報告臺灣花蓮地方檢
    察署檢察官偵查起訴。
    理    由
一、證據能力
    本判決所引用之供述證據，或經檢察官、被告乙○○及辯護人
    同意作為證據能力（見本院卷第78頁），或未為被告、辯護
    人爭執證據能力，且迄於言詞辯論終結前，均未聲明異議（
    本院卷第245至256頁），本院審酌該證據之取得過程並無瑕
    疵，與本案待證事實間復具有相當之關聯性，引為本判決所
    用之證據並無不當，自得採為本件認定事實之基礎。其他本
    判決資以認定事實所憑之非供述證據，無證據證明係公務員
    違背法定程序所取得，依刑事訴訟法第158條之4反面解釋，
    均有證據能力。
二、認定犯罪事實所憑之證據及理由
　㈠訊據被告固坦承其有提供本案金融帳戶資料予真實姓名年籍
    不詳、自稱「蕭珮甄」之人使用，並以上開方式收受空包裹
    後再付款予不詳人示之事實，惟矢口否認有何詐欺及洗錢犯
    行，辯稱：「蕭珮甄」拜託我可否借錢繳房租，因其帳戶、
    提款卡交予大陸家人，幾經哀求後，以網購差額方式交付借
    款等語。辯護人為其辯以：被告本案所使用之帳戶，並非新
    設或完全未使用之帳戶，與詐欺集團慣用帳戶類型不符，又
    被告確係與「蕭珮甄」因購物結識，不知「蕭珮甄」為詐欺
    集團成員，本案金融帳戶乃被告扣繳保費所用，與詐欺集團
    為躲避查緝，多使用他人或已未使用之帳戶相異，倘被告確
    有詐欺、洗錢犯意，理應取消提領上限，以便提領而非分批
    提領而生遭查扣之風險，是被告並無詐欺、洗錢之犯意等語
    。
　㈡經查，本案金融帳戶為被告所有，被告先在臉書上結識「蕭
    珮甄」，並以通訊軟體LINE聯繫後，嗣於上開時間，將本案
    金融帳戶帳號提供予「蕭珮甄」使用，「蕭珮甄」所屬詐欺
    集團成年成員即以上開方式詐欺告訴人張福山，告訴人陷於
    錯誤，因而匯入如附表一所示款項等情，業經被告於偵查、
    本院準備程序及本院審理時供承在卷（見偵卷第42頁、本院
    卷第75、250頁），並經證人即告訴人於警詢及偵查中具結
    證述明確（見警卷第3至5、7至8頁、他卷第9至10頁、偵卷
    第42頁），復有中華郵政股份有限公司110年5月25日儲字第
    1100136821號函所附本案金融帳戶開戶資料、客戶歷史交易
    清單（見他卷第23至31頁）、臉書翻拍照片（見他卷第11至
    15頁、偵卷第49頁）、告訴人張福山提出之通話譯文（見他
    卷第41、51頁）、「蕭珮甄」臉書截圖（本院卷93至99頁）
    等資料在卷可參，是此部分事實，應堪認定。至起訴書雖敘
    載被告提供本案金融帳戶帳號之時間，為108年4月10日前某
    時，然稽之附表一編號1匯款時間可知，被告應係早於108年
    4月8日前，即已交付帳號資訊予「蕭珮甄」，惟此部分無礙
    於犯罪事實之同一性，爰更正如犯罪事實欄一所示。
　㈢被告提領款項數額之認定：
　　公訴意旨雖認被告僅提領新臺幣（下同）85萬9030元等語。
    查被告將本案金融帳戶帳號提供「蕭珮甄」，惟仍將保有本
    案金融帳戶、儲金薄、提款卡等情，經被告陳明在卷（見偵
    卷第43頁），並經檢察官於訊問時當庭核閱無訛，是被告稱
    仍得由本案金融帳戶提領款項等語（見本院卷第75頁），應
    足採信；參以前開客戶交易歷史清單，可見於告訴人匯款後
    ，被告分別從本案金融帳戶中提領或匯出，共85萬9030元，
    復佐以被告提出之富邦銀行帳戶資料（見本院卷第101至102
    頁），可見於附表一編號11提領時間欄所示108年5月23日，
    被告確受有3萬元匯款後，再將自該富邦銀行帳戶中提領5萬
    元等情，準此足認被告將告訴人所匯入87萬3000元如數提領
    或轉匯後提領。
　㈣按刑法第13條第2項所定不確定故意（學理上或稱間接故意、
    未必故意），所謂「預見」指基於經驗法則、論理法則，可
    以預料得見如何之行為，將會有一定結果發生之可能。如行
    為人對於構成犯罪之事實，預見其發生，而此發生不違背本
    意，存有認識及容任發生之意欲要素，即屬當之。又犯意是
    行為人之主觀、心理事實，係潛藏個人意識之內在心理狀態
    ，然而行為人之主觀、心理事實，除行為人本人得以感官知
    覺外，第三人實無法直接體驗感受，通常較難取得外部直接
    證據證明其內心之意思活動，因此，除行為人本身為自白供
    述外，法院在欠缺直接證據之情況下，尚非不得從行為人之
    外在表徵及其行為時客觀情況，綜合各種間接或情況證據，
    本諸社會常情及人性觀點，依據經驗法則及論理法則予以審
    酌論斷（最高法院110年度台上字第6174號判決意旨參照）
    。查：
　⒈被告於案發當時已為成年人，已有從事工作，並在高鐵工作
    ，業經證人即告訴人證述明確（見偵卷第42頁），並有前開
    富邦銀行帳戶資料在卷可參，是依被告智識程度、社會閱歷
    ，應係具有正常事理辨識能力之人。
　⒉被告與「蕭珮甄」乃透過臉書認識，業經認定如前，又被告
    供稱：我當時想買生活用品，在網絡搜索臉書看到「蕭珮甄
    」有在賣，他臉書有LINE ID，我就加入，我有陳報但所陳
    報的不是我最初看到的樣子，他有變更過，後來就用LINE與
    「蕭珮甄」聯絡購買，寄到全家便利商店貨到付款，交易約
    5、6次，買過手錶、毛巾、清潔用品，有時「蕭珮甄」會用
    LINE傳訊息說他缺業績，幫他多買一點東西等語（見本院卷
    第250頁），依此，被告與「蕭珮甄」本非相識，僅因網路
    購物關係而有接觸，是被告與「蕭珮甄」並無任何特殊信賴
    或親誼關係，此觀被告自承：我與「蕭珮甄」不熟不想借他
    ，後來「蕭珮甄」一直在LINE上面拜託、懇求，我就借他等
    語（見本院卷第251頁），參之益徵。
　⒊被告復供稱：「蕭珮甄」要他給我的帳戶，說他帳戶在他媽
    媽那邊，我那時有買東西，除了貨品的費用貨到付款的金額
    再加上2000元，就借「蕭珮甄」2000元，後來告訴人匯款是
    用貨到付款方式交付給「蕭珮甄」，只要「蕭珮甄」開貨到
    付款的空包裹給我，我就去便利商店交易，領包裹時分次付
    款，「蕭珮甄」說這樣他就可以拿到錢，斷斷續續，前後約
    5、6個月等語（見偵卷第43頁、本院卷第251頁），可見被
    告利用「蕭珮甄」開空包裹予其貨到付款，藉由上述付款機
    制，將告訴人匯入之款項逐一匯出，然按金融帳戶為個人理
    財之工具，攸關個人財務甚切，具有高度屬人性質，而持金
    融帳戶所為之交易行為，可自交易紀錄查得金流之來源去向
    ，且將產生特定之法律效力及責任，縱係與本人具親密關係
    者欲借用個人帳戶，理性之出借者當確認其用途等事宜，以
    保障個人財產權益及法律責任。何況係將個人帳戶提供予不
    相識之人使用。被告與「蕭珮甄」本無親誼或特殊信賴基礎
    ，復無任何稽核該等匯入款項是否確係源自於合法來源之可
    靠依據，即擅將匯入本案金融帳戶之不明款項，以上開方式
    交付與「蕭珮甄」指定之收款對象，尤可信其不詳人士委由
    自身代為提領款項，就該帳戶內款項可能係詐欺犯罪所得等
    不法來源，應當有合理之預見。
　⒋又被告於108年4月8日以本案金融帳戶收受告訴人匯款起，迄
    最後一次提領本案金融帳戶告訴人所匯入款項，已歷時5月
    之久，衡以被告一再使用上開空包裹貨到付款機制將該等款
    項交付「蕭珮甄」指定之收款對象，乃及其迂迴而不易為人
    察覺其金流去向之手段，足徵被告顯有容任「蕭珮甄」以此
    方式將上開詐欺犯罪所得掩飾、隱匿其所在及去向之不確定
    故意，至為明確。　
  ㈤被告辯解及辯護人辯護不可採之理由：
　⒈被告及辯護意旨固辯以被告並不認識「蕭珮甄」，被告係依
    是「蕭珮甄」要求將其表哥提供之款項返還，並無詐欺集團
    成員有共同詐欺犯意或洗錢犯意云云。然被告與「蕭珮甄」
    並無親誼或特殊信賴關係，業經認定如前，被告竟將「蕭珮
    甄」片面稱來路不明之款項，以前開迂迴方式逐次交付「蕭
    珮甄」，反足徵被告並無可靠事實基礎可以信賴「蕭珮甄」
    不至於將金流來源不明之款項匯入本案金融帳戶；其次，附
    表一編號1至17所示匯入款項，總額已達87萬3000元，各該
    款項內容數額非低，「蕭珮甄」既與被告無任何特殊信賴關
    係，復依被告所述，「蕭珮甄」有急需用錢之理由，何庸以
    上開方式，間接透過不相識之人，將與親戚往來之款項，假
    他人之手輾轉交付？顯與事理未合。至被告雖陳以：當時我
    沒有想這麼多，只想要趕快把錢還給對方，因為這是「蕭珮
    甄」表哥的錢，「蕭珮甄」從事管理職不可能再從事這樣的
    事情了等語（見偵卷第44頁），然被告既自承：我沒辦法提
    供LINE對話紀錄，因為我換電話了等語（見偵卷第43頁），
    則「蕭珮甄」有何足使被告信賴？即有未明，自難認為此部
    分答辯內容有何依據，不足以說明被告欠缺合理確信不致發
    生參與他人詐欺及洗錢之結果。
　⒉辯護意旨又稱：本案金融帳戶為被告日常使用，與詐欺集團
    為躲避查緝，多使用他人或已未使用之帳戶相異，且被告並
    未取消提領上限以利於提領，避免遭查獲云云。然查，查被
    告本案將帳號提供他人匯款後，再將匯入本案金融帳戶內之
    款項提領，並以貨到付款方式交付款項，上開行為流程之非
    難核心，並非僅將帳號提供他人使用，而係連動至將匯入本
    案金融帳戶提領及提領後交付之行為，因之，被告除使其他
    詐欺集團成年成員易於遂行詐欺犯行外，乃因其自行參與而
    產生金流斷點而掩飾、隱匿上開犯罪所得，已可明確，是以
    ，本案金融帳戶是否為日常使用、不致發生損害或容易提領
    等事項，雖通常屬於足以推認犯罪事實存在之間接事實，但
    縱使無該等事實，依前開被告㈢、㈣所示被告長時間以及為迂
    迴方式將匯入本案金融帳戶不明來源之款項交付不詳人士，
    亦無從動搖前開事實認定。何況，由下述幾點，亦可說明此
    一答辯內容，欠缺合理性：
　  ⑴被告於提供本案金融帳戶帳號予「蕭珮甄」時點至告訴人
      匯款，雖有壽險保費支出，雖有前開客戶交易歷史清單可
      參，然縱使此情屬實，被告並未交出本案金融帳戶之控制
      權予他人，業經認定如前，顯與一般人頭帳戶案件類型有
      事實上之差異，是被告有無為日常使用，與是否將本案金
      融帳戶「帳號」作犯罪使用無涉，無法憑此反證被告欠缺
      不確定故意。
　　⑵此外，觀諸被告所提出之富邦銀行帳戶資料，可見被告薪
      資轉帳、基金給付、職業福利金匯入，均賴於該帳戶，縱
      被告斯時提供本案金融帳戶帳號，且上開期間均為「蕭珮
      甄」所用，亦不致對被告日常生活產生任何不便。
　　⑶被告自陳本案金融帳戶提領上限為15萬元（見本院卷第252
      至253頁），然觀諸告訴人歷次匯入本案金融帳戶之情形
      ，至多匯款數額不過13萬元，被告是否應將上限提高，與
      是否能夠順利將款項提出，即無必然性及迫切性可言，自
      難以此反面推論被告捨此不為，逕反面推論被告無本案詐
      欺、洗錢犯行之不確定故意。
　　⑷是以，辯護意旨此部分所陳，尚難憑採。
　㈥共同正犯之成立，祇須具有犯意之聯絡，行為之分擔，既不
    問犯罪動機起於何人，亦不必每一階段犯行，均經參與。共
    同實行犯罪行為之人，在合同意思範圍內，各自分擔犯罪行
    為之一部，相互利用他人之行為，以達其犯罪之目的者，即
    應對於全部所發生之結果，共同負責。共同正犯間，非僅就
    其自己實行之行為負其責任，並在犯意聯絡之範圍內，對於
    他共同正犯所實行之行為，亦應共同負責。又共同正犯不限
    於事前有協議，即僅於行為當時有共同犯意之聯絡者亦屬之
    ，且表示之方法，不以明示通謀為必要，即相互間有默示之
    合致亦無不可。經查，被告將本案金融帳戶帳號提供給「蕭
    珮甄」，「蕭珮甄」及其所屬詐欺集團得藉此使用他人帳戶
    （被告帳戶），將本案金融帳戶匯入之詐欺犯罪所得，輾轉
    交付予本案詐欺集團成員，使本案金融帳戶於提領，製造金
    流之斷點，致無從或難以追查前揭犯罪所得，而掩飾或隱匿
    該犯罪所得之去向及所在，依上說明，被告確與本案詐欺集
    團成員「蕭珮甄」確有詐欺及洗錢之犯意聯絡無訛。至公訴
    意旨稱被告僅具單獨洗錢之犯意，然揆諸前開說明，被告本
    案洗錢犯行之完遂，仍係因本案詐欺集團成員之指示，並且
    在指示下輾轉交由所屬成員收取，有彼此相互利用他人行為
    以達成犯罪目的之行為分擔，是公訴意旨此部分所陳，尚有
    誤會。
　㈦綜上所述，被告上開所辯，無非臨訟卸責之詞，不足採信，
    從而，本案事證明確，被告犯行堪以認定，應依法論科。　
三、論罪部分
  ㈠核被告所為，係犯刑法第339條第1項之詐欺取財罪及洗錢防
    制法第14條第1項之一般洗錢罪。
　㈡被告與「蕭珮甄」之詐欺集團不詳成員，就本案犯行具犯意
    聯絡及行為分擔，應依刑法第28條規定，論以共同正犯。
  ㈢查被告乃係基於單一詐欺及洗錢不確定故意，而侵害同一被
    害人及國家訴追及處罰權之國家法益而有各舉動之接續實行
    ，彼此間之獨立性均為薄弱，依一般社會通念，認應合為包
    括之一行為，予以評價，較為合理。又被告以一行為，同時
    犯刑法第339條第1項之詐欺取財罪及洗錢防制法第14條第1
    項之一般洗錢罪，實行行為局部同一、目的單一，為想像競
    合犯，應依刑法第55條前段規定，從一重之一般洗錢罪處斷
    。
四、量刑審酌理由
  ㈠按刑法第57條規定，科刑時應以行為人之責任為基礎，並審
    酌第57條所列10款及一切情狀，以為量定刑罰之標準。上述
    規定，既以行為責任為刑罰量定之基礎，是法院於量刑時，
    自應區分出犯罪情狀（行為相關事由）、一般情狀（行為人
    相關或其他刑事政策事由），以為量刑判斷（最高法院108
    年度台上字第2036號、第4039號、110年度台上字第2633號
    、第3266號、第3445號、第4715號、第4957號、第4958號判
    決、111年度台上字第718號、第1775號判決，均同此區分基
    準）。前者如犯罪動機、目的、犯罪時之所受之刺激、犯罪
    之手段、犯罪所生之危險或損害、違反義務之程度等量刑因
    子，藉此等與不法、罪責關聯之事項，以形構、確認結果非
    價程度、行為非價程度及罪責之整體形象，資為行為人之責
    任刑量定的主要依據；後者，如犯罪行為人之生活狀況、品
    行、智識程度或犯罪後之態度，以及犯罪行為人是否與被害
    人達成和解等修復性司法或社會復歸可能性等其他刑事政策
    上之考量，為所可能科處刑罰之量刑調節因子，藉以盡力謀
    求行為人所應受之刑罰，係本於罪責原則所由生，並使刑罰
    得以受之節制，同時藉由行為人屬性或政策考量之量刑因子
    ，決定是否發揮對責任刑之減輕作用，或認不予減輕，以求
    罪刑相當。
　㈡審酌被告輕率提供金融帳戶帳號予他人，容任他人從事不法
    使用，進而參與詐欺並掩飾或隱匿詐欺取財之款項，增加被
    害人尋求救濟及刑事偵查機關查緝犯罪之困難，危害財產交
    易安全及刑事司法追訴犯罪、保全犯罪所得等刑罰權實現之
    利益甚鉅，所為應予非難。然被告本案僅提供本案金融帳戶
    ，並從事提款、交付，非實行詐術施用之詐欺犯行之人，對
    於法益侵害或危害貢獻程度，雖達相當之程度，衡酌被告上
    開分工及參與情節程度，應得資為其量刑上之參考依據。至
    被告自陳其動機、目的係為返還「蕭珮甄」款項云云，但正
    因其未遑詳究使來路不明之款項匯入、領出，正好是洗錢犯
    罪之非難重心，無法憑以降低其規範上之可非難性。
　㈢除上開犯罪情狀，被告並未坦承犯行，然此其正當權利之行
    使，尚不得作為不利審酌之量刑因素；其次，被告先前並無
    任何前案科刑紀錄，有臺灣高等法院被告前案紀錄表在卷足
    引（見本院卷第15頁），乃初犯，宜資為量刑上有利之參考
    依據；告訴人陳明被告已賠付其新臺幣（下同）10萬元資為
    賠償，並陳明拋棄其餘民事請求等語（見本院卷第63、67頁
    ），是被告確有具體關係修復之舉措，由修復式司法之政策
    觀點加以評價，應得資為被告有利之量刑審酌依據；再參之
    被告於本院審理中自陳大學畢業之智識程度、目前在高鐵工
    作、每月薪資6萬、7萬元、已婚、需要未成年子女及父母、
    家庭經濟狀況小康（見本院卷第255頁）之家庭、經濟生活
    狀況等行為人一般情狀，參以告訴人陳明請求從輕量刑給予
    易科罰金之刑等科刑意見（見本院卷第33、67頁），綜合一
    切情狀，依罪刑相當原則，量處如主文所示之刑，並就併科
    罰金部分，諭知易服勞役之折算標準。
五、緩刑審酌理由
    按緩刑制度之目的，係鑒於自由刑執行往往因剝奪人身自由
    ，造成犯罪行為人入監服刑後，引發後續再社會化時適應社
    會的不良反應，及因自由刑所導致的烙印效果，透過暫時不
    予執行刑罰，避免犯罪行為人因其偶發犯、初犯而承受上述
    自由刑的弊害，俾使犯罪行為人得以改過自新、自發性迴避
    或改善犯罪發生之原因，以發揮刑罰節制效果；又緩刑宣告
    得以附條件方式為之，係為確保犯罪行為人藉由適度遵循社
    會復歸、損害填補或者服膺於公益目的等負擔、條件或指令
    ，以期促成犯罪行為人經由社會內處遇，帶來對犯罪行為人
    之家庭生活、人際網絡、就業狀況等社會生活關係的維持綜
    效，使犯罪行為人在運用社會內處遇之際，得以避免上述自
    由刑或相關刑事制裁所導致之不利益後果。查：
　㈠被告未曾因故意犯罪受有期徒刑以上刑之宣告，有前揭前案
    紀錄表可憑，合乎刑法第74條第1項第1款之法定要件。本院
    審酌被告本次犯行固值非難，被告犯後亦否認犯行，惟此乃
    正當權利之合法行使，無法遽認其犯後態度不佳，並考量被
    告犯後已賠付告訴人損害，業如前述，告訴人陳明同意給予
    被告緩刑（見本院卷第63、67頁），綜合評估被告上開犯罪
    情狀、家庭、經濟生活之一般情狀，衡量執行被告犯行所應
    執行刑罰之公共利益、如執行刑罰對被告所生人身自由或財
    產利益的潛在不利益、被告社會及家庭生活功能維持及對被
    告較為適切之處遇方式（機構內或社會內處遇），相較於逕
    予執行上開所宣告之刑，足信被告經此偵、審程序，當知所
    警惕，為避免短期自由刑所生之弊害，上開刑之宣告，以暫
    不執行為適當，爰依刑法第74條第1項第1款規定，宣告緩刑
    2年，以啟自新。　　
　㈡此外，本院考量運用緩刑宣告效果，為期被告能透過刑事程
    序達成適切個別處遇，並發揮對其社會生活關係之維持綜效
    ，爰依刑法第74條第2項第5款、第8款之規定，命被告應向
    執行檢察官所指定之政府機關、政府機構、行政法人、社區
    或其他符合公益目的之機構或團體提供60小時之義務勞動服
    務，並應接受法治教育課程1場次，併依同法第93條第1項第
    2款之規定，於緩刑期間內付保護管束，使被告得於接受上
    述社會內非機構式處遇，受到觀護人一定之監督、觀察及輔
    導，得以獲得社會復歸的支援，實現處遇個別化，並達到節
    制刑罰惡害的綜效，以符合緩刑制度目的。
　㈢倘被告未遵循本院所諭知如主文所示緩刑期間之負擔，情節
    重大，足認原宣告之緩刑難收本判決所定個別處遇之預期效
    果，而有執行刑罰之必要者，依刑事訴訟法第476條及刑法
    第75條之1第1項第4款之規定，檢察官得向本院聲請撤銷上
    開緩刑之宣告，併予敘明。　　　
六、沒收部分
    洗錢防制法第18條第1項固規定：「犯第14條之罪，其所移
    轉、變更、掩飾、隱匿、收受、取得、持有、使用之財物或
    財產上利益，沒收之；犯第15條之罪，其所收受、持有、使
    用之財物或財產上利益，亦同。」，惟該條文並無「不問屬
    於犯罪行為人與否」之絕對義務沒收要件，當以屬於犯罪行
    為人者為限（即實際管領者），始應沒收。查被告既已將本
    案金融帳戶帳號所匯入款項交付本案詐欺集團成員，即已無
    事實上管領權，自無上開條文適用。
據上論斷，應依刑事訴訟法第299條第1項前段，判決如主文。
本案經檢察官甲○○提起公訴，檢察官羅美秀到庭執行職務。
中　　華　　民　　國　　111 　年　　8 　　月　　17　　日
　　　　　　　　　刑事第三庭  審判長法  官　黃柏憲
　　　　　　　　　　　　　　　　　　法　官　邱佳玄
　　　　　　　　　　　　　　　　　　法　官　林育賢
以上正本證明與原本無異。
如不服本判決應於收受送達後20日內向本院提出上訴書狀，並應
敘述具體理由。其未敘述上訴理由者，應於上訴期間屆滿後20日
內向本院補提理由書(均須按他造當事人之人數附繕本)「切勿逕
送上級法院」。告訴人或被害人如對於本判決不服者，應具備理
由請求檢察官上訴，其上訴期間之計算係以檢察官收受判決正本
之日期為準。
辯護人依據刑事訴訟法第346條、公設辯護人條例第17條及律師
法第32 條第2項、第36條等規定之意旨，尚負有提供法律知識、
協助被告之義務（含得為被告之利益提起上訴，但不得與被告明
示之意思相反）。
因疫情而遲誤不變期間，得向法院聲請回復原狀。
中　　華　　民　　國　　111 　年　　8 　　月　　18　　日

                                    書記官  鄭慧婷
附錄本案論罪科刑法條：
刑法第339條第1項
意圖為自己或第三人不法之所有，以詐術使人將本人或第三人之
物交付者，處5年以下有期徒刑、拘役或科或併科50萬元以下罰
金。
洗錢防制法第2條
本法所稱洗錢，指下列行為：
一、意圖掩飾或隱匿特定犯罪所得來源，或使他人逃避刑事追訴
    ，而移轉或變更特定犯罪所得。
二、掩飾或隱匿特定犯罪所得之本質、來源、去向、所在、所有
    權、處分權或其他權益者。
三、收受、持有或使用他人之特定犯罪所得。
洗錢防制法第14條第1項
有第二條各款所列洗錢行為者，處7年以下有期徒刑，併科新臺
幣5百萬元以下罰金。

附表一：
編號 匯款時間 金額（新臺幣） 提領時間 金額（新臺幣） 1 108年4月8日 1萬元 108年4月17日 1萬2005元 2 108年4月16日 6萬元 108年4月25日 6萬元 3 108年4月18日 5萬元 108年4月25日 4萬元 4 108年4月19日 10萬元 108年4月26日 6萬元 5 108年4月20日 10萬元 108年4月26日 4萬元 6 108年4月22日 1萬元 108年4月26日 5萬元 7 108年4月22日 13萬元 108年4月30日 6萬元 8 108年4月23日 6萬元 108年5月23日 3萬15元 9 108年4月26日 10萬元 108年5月23日 6萬元 10 108年5月2日 1萬元 108年5月23日 6萬元 11 108年5月2日 10萬元 108年5月23日 3萬15元（跨行轉出至被告富邦銀行帳戶後提領）     2萬元（自直接被告富邦銀行帳戶提領） 12 108年5月3日 1萬4000元 108年5月29日 6萬元 13 108年5月10日 5000元 108年5月29日 1萬9000元 14 108年6月11日 1萬元 108年5月31日 6萬元 15 108年6月12日 1萬元 108年5月31日 6萬元 16 108年6月19日 1萬元 108年5月31日 3萬元 17 108年6月20日 1萬元 108年6月20日 2萬元 18 108年7月9日 7萬4000元 108年6月30日 2萬5元 19 108年8月5日 5000元 108年7月15日 6萬元 20 108年9月4日 5000元 108年7月15日 1萬4005元 21   108年8月14日 5000元 22   108年9月11日 9000元 總計  87萬3000元  87萬9030元 

附表二：
花市警刑字第1100014940號卷【簡稱警卷】
臺灣花蓮地方檢察署110年度他字第498號卷【簡稱他卷】
臺灣花蓮地方檢察署110年度偵字第3669號卷【簡稱偵卷】